【裁判字號】    97,交聲,3006
【裁判日期】    971216
【裁判案由】    違反道路交通管理處罰條例聲明異議
【裁判全文】
臺灣臺北地方法院交通事件裁定        97年度交聲字第3006號
原處分機關  臺北市交通事件裁決所
異  議  人
即受處分人  乙○○
上列異議人即受處分人因違反道路交通管理處罰條例案件，對於
臺北市交通事件裁決所民國97年11月4日所為之裁決處分（原處
分案號：北市裁罰字第裁22-AE0000000號），聲明異議，本院裁
定如下：
    主  文
異議駁回。
    理  由
一、按汽車臨時停車時，在設有禁止臨時停車標誌、標線處所不
    得臨時停車，道路交通安全規則第111條第1項第3款定有明
    文。而劃設於道路緣石正面或頂面，或劃設於路面之紅色實
    線標線，係屬禁止臨時停車線，用以指示禁止臨時停車路段
    ，道路交通標誌標線號誌設置規則第169條設有明文規定。
    次按汽車駕駛人，在禁止臨時停車處所停車者，處新臺幣（
    下同）600元以上1,200元以下罰鍰，道路交通管理處罰條例
    第56條第1項第1款亦規定甚明。是小型車之汽車駕駛人，如
    有在禁止臨時停車處所停車之違規行為經警舉發，並於舉發
    通知單上所載之應到案期限內到案聽候裁決或提出申訴，經
    主管機關調查後仍認定前揭違規行為屬實者，依違反道路交
    通管理事件統一裁罰基準及處理細則（下稱處理細則）第44
    條第1項及違反道路交通管理事件統一裁罰基準表（下稱裁
    罰基準表）之規定，應對該小型車之汽車駕駛人處以900元
    之罰鍰。
二、本件異議人即受處分人乙○○於民國97年7月31日夜間8時6
    分許，將其所有車牌號碼2765-DW號自用一般小客車，停放
    在臺北市○○區○○街24巷9號與久康街60巷巷口旁劃有紅
    色實線標線之禁止臨時停車處所，經臺北市政府警察局交通
    警察大隊文山一分局交通分隊員警，以受處分人具有「在劃
    有紅線路段停車」之違規行為為由製單告發，嗣受處分人於
    舉發通知單所載應到案日期前到案提出申訴，經原處分機關
    臺北市交通事件裁決所函請舉發單位調查結果，認受處分人
    違規行為明確，乃依道路交通管理處罰條例第56條第1項第1
    款、處理細則第44條第1項暨裁罰基準表之規定，於97年11
    月4日以北市裁罰字第裁22-AE0000000號裁決書裁罰受處分
    人900元之罰鍰在案。以上各情，有上開裁決書、臺北市政
    府警察局北市警交大字第AE0000000號舉發違反道路交通管
    理事件通知單（下稱舉發通知單）、受處分人申訴書在卷可
    稽。
三、受處分人聲明異議意旨略以：伊當天雖車停在久康街24巷9
    號與久康街60巷巷口旁，但該巷口明顯為久康街24巷9號大
    樓之住戶私人所劃設，且該巷口常有拖吊車及警察經過均為
    開單或拖吊，益見該巷口之紅線確為私人劃設，為此聲明異
    議，請求撤銷原處分云云。
四、經查：
 (一) 本件異議人即受處分人所有之車牌號碼2765-DW自用一般小
    客車，於97年7月31日夜間8時6分許，經警舉發在臺北市○
    ○區○○街24巷9號與久康街60巷巷口旁劃有紅色實線標線
    之禁止臨時停車路段違規停車之事實，有舉發通知單、舉發
    採證照片等件（見本院卷第5頁、第6頁、第13頁）在卷可稽
    。依該採證照片以觀，受處分人之上開車輛確停放於劃有紅
    線之處所，並經證人即舉發本件違規行為之員警甲○○到庭
    具結證稱：伊是在97年7月31日夜間7時30分左右接獲民眾檢
    舉於久康街24巷9號大樓側有違規停車，就過去處理，拍照
    舉發等語明確（見本院卷第24頁至第25頁），衡諸證人甲○
    ○與受處分人互不相識，亦無仇怨，復到庭具結為以上之證
    述，且其就目擊受處分人違規情節及舉發經過敘述詳確，並
    無瑕疵，顯非一般憑空捏造證詞可擬，是其上開證詞應屬可
    信；況交通警察掣單舉發違反道路交通管理處罰條例所列之
    違規事實，本質上為行政處分，係公務員基於職務上之權力
    ，依法就特定之具體事件所為之具公法上效果之單方面行政
    行為，基於公務員為公法上行為具有公信力之原則，該行政
    行為當可被推定為真正，其據以依法處分之事實認定亦為正
    確無誤，且受處分人亦不否認有紅線停車之事實，是受處分
    人有於上開時、地在劃設紅線之路段停車之行為，堪可認定
    。
 (二) 至受處分人雖以：該紅線係久康街24巷9號大樓之住戶私人
    所劃設云云，聲明異議，惟查，上開久康街24巷與久康街60
    巷口西側禁止臨停紅線與久康街24巷9號大門及側門禁止臨
    停紅線，係臺北市交通管制工程處分別於97年5月16日、同
    年7月31日繪設列管乙情，有臺北市交通管制工程處97年11
    月21日北市交工程字第09734989200號函在卷（見本院卷第
    21頁）可佐，是受處分人據以聲明異議之理由，顯失所憑。
    故依前揭說明，劃有紅線之路段既為禁止臨時停車路段，依
    法亦不得停車，受處分人將其車輛停放於該禁止臨時停車之
    處所，自屬違反道路交通管理處罰條例第56條第1項第1款之
    規定甚明。綜上，本件事證明確，受處分人違規行為明確，
    堪以認定。
五、綜上所述，受處分人確有在禁止臨時停車處所停車之違規行
    為，且已於應到案日期前到案提出申訴，從而原處分機關依
    道路交通管理處罰條例第56條第1項第1款、處理細則第44條
    第1項暨裁罰基準表之規定，裁處受處分人罰鍰900元，核無
    違誤。本件受處分人之異議為無理由，自應裁定將其異議駁
    回。
據上論斷，應依道路交通案件處理辦法第19條，裁定如主文。
中    華    民    國    97    年    12     月    16    日
                  交通法庭  法  官  鄭昱仁
以上正本證明與原本無異。
如不服本裁定，應於裁定送達後5日內，向本院提出抗告狀。
                            書記官  宋德華
中    華    民    國    97    年    12     月    16    日


司法院資訊處製作；財團法人民間司法改革基金會備份。
